臺灣高等法院刑事裁定
111年度抗字第1151號
抗  告  人
即  受刑人  姚明輝




上列抗告人即受刑人因聲請定其應執行刑案件，不服臺灣臺北地
方法院中華民國111年7月7日裁定（111年度聲字第1019號），提
起抗告，本院裁定如下：
    主  文
抗告駁回。
    理  由
一、原裁定意旨略以：抗告人即受刑人甲○○（下稱抗告人）因違
    反毒品危害防制條例案件，經法院先後判處附表所示之刑，
    業已確定在案，有本院被告前案紀錄表在卷可證，茲抗告人
    請求檢察官聲請定其應執行刑，經審核認屬正當。原審斟酌
    抗告人所有犯行的整體關係、整體刑法目的及相關刑事政策
    ，並權衡抗告人犯數罪所反映出的人格特性、行為人就整體
    事件的責任輕重及原審函詢抗告人之意見未獲回應等，為整
    體非難評價，裁定抗告人應執行有期徒刑6年等語。
二、抗告意旨略以：法院處理應執行刑案件之刑之酌定，固屬自
    由裁量事項，仍應受內部界限、外部界限限制，及遵守比例
    原則、公平正義原則之規範，況以現行刑事政策，非祇實現
    以往應報主義之觀念，尤重教化功能。參照㈠臺灣板橋地方
    法院（現改制為臺灣新北地方法院，下同）98年度聲字第28
    35號裁定所涉毒品與竊盜等罪宣告刑合計有期徒刑3年6月，
    應執行有期徒刑1年10月；㈡本院99年度抗字第229號裁定撤
    銷原裁定，更定應執行刑有期徒刑4年6月；㈢臺灣新北地方
    法院110年度聲字第753號裁定所涉詐欺與毒品等罪宣告刑合
    計有期徒刑7年6月，應執行有期徒刑3年6月，與本案相較，
    何止天壤之別。抗告人深明其犯罪行為實屬自食惡果，然原
    審量處應執行刑明顯過重，請法官給予合理、公正公平之裁
    定，讓抗告人有悔過向上之機會云云。
三、按數罪併罰，有二裁判以上宣告多數有期徒刑者，於各刑中
    之最長期以上，各刑合併之刑期以下，定其應執行之刑期，
    但不得逾30年，刑法第51條第5款、第53條規定甚明。次按
    刑事訴訟法第370條第2項、第3項，已針對第二審上訴案件
    之定應執行之刑，明定有不利益變更禁止原則之適用；而分
    屬不同案件之數罪併罰有應更定執行刑之情形，倘數罪之刑
    ，曾經定其執行刑，再與其他裁判宣告之刑定其應執行刑時
    ，在法理上亦應同受此原則之拘束。亦即，另定之執行刑，
    其裁量所定之刑期，不得較重於前定之執行刑加計後裁判宣
    告之刑之總和。法院於裁量另定應執行之刑時，祗須在不逸
    脫上開範圍內為衡酌，而無全然喪失權衡意義或其裁量行使
    顯然有違比例原則之裁量權濫用之例外情形，並不悖於定應
    執行刑之恤刑目的者，即無違裁量權之內部界限（最高法院
    110年度台抗字第475號裁定意旨參照）。
四、經查：
  ㈠抗告人所犯附表所示之罪，業經法院先後判處附表所示之刑
    ，並於附表所示日期分別確定在案，有各該裁判及本院被告
    前案紀錄表在卷可按。其中附表編號5所示之罪，得易科罰
    金，附表編號1至4所示之罪，則屬不得易科罰金，依刑法第
    50條第1項第1款、第2項規定，須經受刑人請求檢察官聲請
    定其應執行刑者，始得依刑法第51條規定定其應執行刑。茲
    檢察官依抗告人請求向最後事實審之原審法院聲請就附表所
    示各罪定其應執行之刑，經原審審核認聲請為正當，斟酌抗
    告人所有犯行的整體關係、整體刑法目的及相關刑事政策，
    並權衡抗告人犯數罪所反映出的人格特性、行為人就整體事
    件的責任輕重及原審函詢抗告人之意見未獲回應等，為整體
    非難評價，尊重各該確定判決之原裁判法院本於罪刑相當原
    則所量定之刑度，定其應執行有期徒刑6年，係在各刑中之
    最長期（即1年10月）以上，各刑合併之刑期（即6年8月）
    以下，復未逾附表各編號前所定之應執行刑加計其他裁判所
    處刑期之總和（即附表編號2至3曾定應執行有期徒刑2年8月
    ，加計編號1、4、5各宣告刑有期徒刑部分，合計為6年6月
    ），符合量刑裁量之外部性界限及內部性界限，要屬法院裁
    量職權之適法行使，且與法律規範之目的、精神、理念及法
    律秩序亦不相違背，核無不當。
　㈡抗告人雖執前開情詞，指摘原裁定所定應執行刑過重云云。
    然抗告人所犯附表編號2、3所示之罪，均為三人以上共同冒
    用政府機關及公務員名義詐欺取財罪，犯罪時間相近，透過
    各罪所顯示之犯罪人格雖大致相同，重複非難性高，又附表
    編號1、4、5所示之罪，分別為販賣第三級毒品未遂罪、共
    同犯販賣第三級毒品未遂罪、共同犯圖利容留女子性交罪與
    前揭詐欺罪之各罪犯罪類型、參與人數不同，犯罪時間有別
    ，所侵害法益並不相同，責任非難重複程度較低，各自侵害
    法益之加重效應較為獨立，但編號1、4罪名相同顯示犯罪人
    格相同，惟時間相距3個月，重複非難性較前揭加重詐欺取
    財罪為低，從而原審本此意旨，綜合考量斟酌後，對抗告人
    所犯附表所示之罪刑再給予適度之刑罰折扣，而裁定前揭應
    執行刑，難認有失權衡意義而有裁量權濫用之情形。至抗告
    意旨另列舉實務上就具體個案所定之執行刑，並指不乏大幅
    減低之個案云云。然不同個案，其犯罪類型、情節俱不相同
    ，所為刑罰之量定自屬有別，尚難遽以比附援引，執為原裁
    定有何違誤之論據。抗告人執上開理由指摘原裁定違法，請
    求撤銷原裁定云云，為無理由，應予駁回。
據上論斷，依刑事訴訟法第412條，裁定如主文。
中　　華　　民　　國　　111 　年　　8 　　月　　30　　日
                  刑事第十二庭  審判長法　官  陳如玲
                                      法　官  魏俊明
                                      法　官  蔡如惠
以上正本證明與原本無異。
如不服本裁定，應於收受送達後五日內向本院提出再抗告狀。
                                      書記官  宗志強
中　　華　　民　　國　　111 　年　　8 　　月　　30　　日